【裁判字號】    99,易,18
【裁判日期】    990125
【裁判案由】    竊盜
【裁判全文】
臺灣士林地方法院刑事判決                99年度易字第18號
公  訴  人  臺灣士林地方法院檢察署檢察官
被      告  甲○
上列被告因竊盜案件，經檢察官提起公訴（99年度偵字第756 號
），本院判決如下：
    主  文
甲○竊盜，處拘役拾伍日，如易科罰金，以新臺幣壹仟元折算壹
日。
    事  實
一、甲○意圖為自己不法之所有，於民國99年1 月2 日下午3 時
    30分許，進入位於臺北市大同區市○○道209 號萊爾富便利
    商店，而趁店員不注意之際，徒手竊取置於該便利商店架上
    之菠蘿麵包1 個（價值新臺幣38元），得手後即將之藏放在
    衣服口袋內，復步出店門外。嗣於同日下午3 時40分許，為
    該便利商店之店員乙○○發覺並報警前來處理而查獲。
二、案經臺北市政府警察局大同分局報告臺灣士林地方法院檢察
    署檢察官偵查起訴。
    理  由
壹、證據能力部分：
    本案所引用之供述及非供述證據，經本院依法踐行調查證據
    程序，檢察官及被告甲○均不爭執各該證據之證據能力，且
    亦查無依法應排除其證據能力之情形，是後述所引用證據之
    證據能力均無疑義。
貳、實體部分：
一、訊據被告甲○對於上揭事實坦白承認，並核與證人即上開萊
    爾富便利商店店員乙○○於警詢時所證述上址萊爾富便利商
    店遭竊之情節一致（見偵查卷第10頁），此外，復有贓物認
    領保管單1 紙及現場、贓物照片2 張附卷可稽（附於偵查卷
    第18-19 頁），堪認被告上開任意性自白，核與事實相符，
    可以採取。本件事證已經明確，被告上揭犯行足可認定，應
    依法論科。
二、核被告甲○所為，係犯刑法第320 條第1 項竊盜罪。爰審酌
    被告不思以正途賺取金錢，竟竊取他人所有財物，其所為對
    被害人造成財產上損失，所為非是，及被告犯罪之動機、目
    的、手段、竊得財物之價值、犯後態度、素行等一切情狀，
    量處如主文所示之刑，並諭知易科罰金之折算標準，以示懲
    儆。
據上論斷，應依刑事訴訟法第284 條之1 、第299 條第1 項前段
，刑法第320 條第1 項、第41條第1 項前段，刑法施行法第1 條
之1 第1 項、第2 項前段，判決如主文。
本案經檢察官王巧玲到庭執行職務。
中    華    民    國    99    年    1     月    25    日
                  刑事第七庭法  官  王美玲
以上正本證明與原本無異。
如不服本判決，應於收受送達後10日內向本院提出上訴書狀，其
未敘述上訴理由者，應於上訴期間屆滿後20日內向本院補提理由
書狀（均須按他造當事人之人數附繕本）。
                            書記官  簡湘雲
中    華    民    國    99    年    1     月    25    日
附錄論罪科刑法條：
刑法第320條第1項：
意圖為自己或第三人不法之所有，而竊取他人之動產者，為竊盜
罪，處五年以下有期徒刑、拘役或五百元以下罰金。


司法院資訊處製作；財團法人民間司法改革基金會備份。
